# 投资资产是否需要再评估？

提问人：cqq0516 时间：2015-09-21 15:53:35
请教： 背景：我公司为一上市公司，以公司全部人员、业务和资产与另一公司A公司合资成立一公司B公司。 1 、B公司成立后，我上市公司将空壳等待重组。 2 、B公司成立后，A公司成为大股东（51%），我公司是二股东(49%，不控股)。 3 、我上市公司投资资产评估日为2015.2.28。 假如 2015 年 9 月 30 日B公司成立，问题： 1 、我上市公司注资的资产按何时的公允价值入账，是否需要让评估机构再评估至2105.9.30,？ 2 、同理，新成立的B公司资产入账价值的确定？

回答人：chenyiwei
此问题需根据具体情况分析确定。一般理解B公司取得你公司现有的资产、业务和人员应按企业合并处理，根据具体情况判断是构成同一控制下合并还是非同一控制下合并。

提问人：cqq0516 时间：2015-09-25 08:47:14
姑且称上市公司为C公司。A出资51%，C出资49%，联合成立B公司。对C上市公司来说，不应是合并吧？

回答人：chenyiwei
上市公司不控制该新设公司，但该新设公司取得了对上市公司原有的该项业务的控制权，所以站在新设公司的视角，该交易是企业合并。因为新公司不是上市公司所控制，所以是非同一控制下合并。